it: Bebè e bimbi > Bagnetto > Cappellini doccia: Ciotole per il risciacquo dei capelli
nl: Baby en peuter > Baby in bad > Douchecaps: Haarspoelbekers
th: ทารกและเด็กเล็ก > การอาบน้ำเด็กทารก > กะบังหมวกสำหรับอาบน้ำ: ถ้วยสระผม
da: Baby og småbørn > Babybad > Brusebeskyttelse: Hårskyllekopper
sk-SK: Bábätká > Kúpanie bábätiek > Ochranné šilty pri sprchovaní: Poháre na oplachovanie vlasov
fi: Vauvat ja leikki-ikäiset > Vauvan kylvetys > Suihkuvisiirit: Hiustenhuuhtelukupit
sl-SI: Dojenčki in malčki > Kopanje dojenčka > Zaščita za oči pri prhanju: Skodelice za izpiranje šampona
bg-BG: Бебета и малки деца > Продукти за баня > Козирки за душ: Чаши за изплакване на коса
pl: Dzieci i niemowlęta > Kąpanie niemowlęcia > Daszki pod prysznic: Kubki do płukania włosów
ko: 영유아 > 아기 목욕 용품 > 샴푸캡: 샴푸 린스 컵
es: Bebés y niños pequeños > Baño de bebés > Viseras de ducha: Tazas de enjuague para el cabello
fr: Bébés et tout-petits > Accessoires de bain pour bébés > Casquettes pour le bain: Gobelets de rinçage pour cheveux
tr: Bebek ve Küçük Çocuk Ürünleri > Bebek Banyo Malzemeleri > Banyo Şapkaları: Saç Durulama Bardakları
nb: Baby og barn > Babybad > Badeskygger: Hårskyllekopper
de: Baby & Kleinkind > Baby Badebedarf > Shampoo-Schutzschilder: Haarspülbecher
hr-HR: Bebe i mala djeca > Kupanje bebe > Viziri za tuširanje: Čaše za ispiranje kose
lt-LT: Kūdikiai ir maži vaikai > Kūdikių maudymas > Dušo akiniai: Plaukų skalavimo puodeliai
hu: Baba- és csecsemő > Babafürdetés > Zuhanyvédők: Hajöblítő csészék
zh-CN: 婴幼儿用品 > 婴儿洗浴用品 > 婴儿沐浴帽: 头发冲洗杯
zh-TW: 嬰幼兒 > 嬰兒沐浴 > 洗頭專用帽: 洗髮杯
pt-BR: Infantil > Banho de bebês > Visores de chuveiro: Copos para enxaguar o cabelo
ja: ベビー用品 > 赤ちゃん入浴用品 > シャンプーハット: ヘアリンスカップ
el: Βρεφικά & παιδικά είδη > Βρεφικό μπάνιο > Γείσα για το ντους: Ποτήρια ξεβγάλματος μαλλιών για το λούσιμο
sv: Baby och småbarn > Babybad > Schamposkydd: Hårsköljningskoppar
pt-PT: Bebé e criança > Banho do bebé > Viseiras de duche: Copos para enxaguar o cabelo
ro-RO: Bebeluși și copii mici > Baia copilului > Vizoare pentru duș: Pahare pentru clătirea părului
vi: Trẻ sơ sinh và trẻ tập đi > Sữa tắm trẻ em > Mũ tắm chắn nước: Ca gội đầu
ru: Товары для детей > Купание детей > Козырьки для купания: Ковшики для мытья головы
en: Baby & Toddler > Baby Bathing > Shower Visors: Hair Rinse Cups
cs: Děti a kojenci > Dětské koupací potřeby > Clony do sprchy: Kelímky na oplachování vlasů